Minutes et répertoires du notaire Antoine TOUVENOT, 19 mars 1752 - 20 juin 1771 (étude XXXVI)
Archives nationales
- Minutes de Antoine TOUVENOT, janvier 1754 - août 1771; MC/ET/XXXVI/476 - MC/ET/XXXVI/534
  - Minutes. 1759, mai - 1759, juillet, mai 1759 - juillet 1759; MC/ET/XXXVI/492
    - Contrat de mariage de Antoine PHILIPPE, gagne deniers, majeur, fils d'1 cabaretier à Montmartre, demeurant à Paris rue Baillif, paroisse Saint-Eustache avec Marguerite LEFEBVRE, fille de Jean-Baptiste LEFEBVRE, compagnon menuisier à Paris et de Catherine DUBILLON, demeurant grande rue du Faubourg et paroisse Saint-Laurent, parmi les témoins de la future, Pierre LEFEVREn compagnon menuisier à Paris, grande rue du faubourg et paroisse Saint-Laurent, frère,. .. lui apporte 405 l. elle 623 l., 29 juillet 1759; MC/ET/XXXVI/492
  - Minutes. 1759, août - 1759, septembre, août 1759 - septembre 1759; MC/ET/XXXVI/493
    - Transaction où intervient Simon PERICHON, architecte à Paris, demeurant rue Beaurepaire, paroisse Saint-Sauveur. .., 5 août 1759; MC/ET/XXXVI/493
    - Brevet d'apprentissage de Louis-Pierre MICHEL, 15 ans pour 6 ans, fils de Pierre MICHEL, bourgeois de Paris, rue du faubourg Saint-Martin, paroisse Saint-Laurent, chez Charles-François NORMAND, maître menuisier, rue de Cléry, avec accord de Jean BOUCAULT, rue de Clery, par. N.D. de B.N. et Abraham GUERNE, rue Beaubourg, par S/t/-Nicolas des champs, tous 2 maîtres menuisiers et jurés de leur communauté., 10 août 1759; MC/ET/XXXVI/493
    - Bail de logement rue du Four, paroisse Saint-Eustache, moyennant 400 l. de loyer annuel par les Mallet à Antoine MASSIEUX maître tourneur à Paris et Mathurine Guillerie, demeurant même rue. .., 16 août 1759; MC/ET/XXXVI/493
    - Dépôt d'argent dans un différent opposant Jean-Baptiste-Joseph MUIDEBLED maître menuisier demeurant rue Boucherat, par Saint-Nicolas des champs, à FOUQUE, son papier parqueteur. .., 16 août 1759; MC/ET/XXXVI/493
    - Mainlevée d'opposition par Georges BONDAT, maître menuisier demeurant à Paris rue du Petit Lyon, paroisse Saint-Sauveur .., 18 août 1759; MC/ET/XXXVI/493
    - Compte, partage et liquidation RENOUARD, où intervient par procureur, Henry-Claude RENOUARD, peintre demeurant à Basle en Suisse,. .., 19 août 1759; MC/ET/XXXVI/493
      partage
    - Rente viagère au profit de Gabriel DIEUDONNET, architecte, entrepreneur de bâtiment, pour sa fille., 28 août 1759; MC/ET/XXXVI/493
    - Acte de notoriété où est mentionné Thimothé CHEVREAU, marchand de bois et menuisier à Compiègne, 6 septembre 1759; MC/ET/XXXVI/493
    - Quittance par Jean DENIS, bourgeois à Marguerite - Elisabeth RIGAUD veuve de Mr. Jean RANC, Frenuier peintre du roy d'Espagne demeurant à Suresnes. .., 15 septembre 1759; MC/ET/XXXVI/493
    - Contrat de mariage POTELLE-DEBLOIS, parmi les témoins de la future:. .. Jean-Baptiste LE BLANC, marchand orfèvre Jean ROUSSEL, maître horloger,. .., 16 septembre 1759; MC/ET/XXXVI/493
    - Déclaration .. de rente appartenant à Jacques ERARE, maître peintre .., 25 septembre 1759 - 24 octobre 1759; MC/ET/XXXVI/493
  - Minutes. 1759, octobre - 1759, décembre, octobre 1759 - décembre 1759; MC/ET/XXXVI/494
    - Contrat d'union de créanciers des Jean-Baptiste-Joseph MUIDEBLED, maître menuisier, Marie-Madeleine de BOUTANDON, demeurant rue Boucherat, Anne-Catherine GIRARD, veuve de Joseph MUIDEBLED, maître menuisier et menuisier ordinaire de la ville, même rue notamment Jacques CUVYER, marchand de bois ils ont travaille pour 1 maison rue du Pelican, pour le prince de Conté-au Temple, pour le chaâteau de l'Isle-Adam, pour M. Samson, architecte; mari il a des dettes envers les MUIDEBLED, des marchands de bois GENTIL, MATHIEU, OSSER-ETIENNE menuisier à l'Ale-Adam, RENAUD, horloger, FOURQUE, jacqueteur, LEGRAND, compagnon menuisier, BENOIST, compagnon menuisier,. .., 4 octobre 1759; MC/ET/XXXVI/494
    - Notoriété où atteste Jean-Baptiste RICHARD, graveur dessinateur à Paris, demeurant rue des Fossés Montmartre paroisse Saint-Eustache .., 22 octobre 1759; MC/ET/XXXVI/494
    - Pouvoir donné par Jean-Baptiste Joseph MUIDEBLED, maître menuisier à Paris, donne pouvoir à Marie-Madeleine de Boutandon, sa femme pour assister à sa place à la vente des bois outils et ustensils de menuiserie lui appartenant, ordonnée par arrêt de la cour. .., 12 novembre 1759; MC/ET/XXXVI/494
    - Vente de métairie par les Barré, Silvain BARRÉ, entrepreneur de bâtiment demeurant au château royal de Madrid au bois de Boulogne Leonard BARRÉ tailleur de pierres demeurant à Chaillot .., 28 novembre 1759; MC/ET/XXXVI/494
    - Obligation Jean-Pierre TESNIERE, marchand bijoutier à Paris et Marie-Charlotte AUTREAU, son épouse demeurant rue Saint-Honoré, paroisse Saint-Germain-l'Auxerrois n'obligent envers Jacques-René Borleau, D/r/ de la manufacture royale des porcelaines de France pour la vente des porcelaines qui leur seront confiées, au profit de Boileau ou de CHOUEN, caissier de la manufacture, suivant prix figurant sur les factures établies, sur la valeur de leurs biens meubles et immeubles, avec caution de Jean-Houry SIBILLE, écuyer et d/r/ de Petites Gabelle à l'hotel des Garnies. .. jusqu'à concurrence de 15 000 l.. .. Boileau, Tesnière, Sibille; idem par Jacques-François MACHARD, marchand bijoutier et Marie-Jeanne HERBAULT, demeurant rue Saint-Honoré, paroisse Saint-Germain-l'Auxerrois envers BOILEAU et CHOUIN obligation au profit de BOILEAU, cautionnés par Jean DUCROLLAY, Jean-Charles DUCROLLAY, et Thomas ESTIENNE, tous 3 associés marchands orfèvres, à Paris, demeurant Place Dauphine, paroisse Saint-Barthélemy, jusqu'à concurrence de 15000 l., s/ leurs biens meubles et immeubles. Marie-Jeanne HERBAULT, devenue majeure, donne son consentement le 7 novembre 1760., 11 décembre 1759 - 12 décembre 1759; MC/ET/XXXVI/494
      obligation; acte de vente
    - Louis - Michel - Edme LAMOTTE, marchand mercier et Madeleine - Anne DESORMEAUX, demeurant rue de la Verrerie, au coin de la rue Saint-Bon, paroisse Saint-Médéric s'obligent envers Jacques - René Boileau, Directeur de la manufacture royale des porcelainier de France, demeurant à Leve pour remise et vente de porcelaine et leur règlement, jusqu'à concurrence de 15000 l. garantie sur la valeur de leurs 2 maisons de Paris et de Corbeil .., 13 décembre 1759; MC/ET/XXXVI/494
    - Délégation de somme due par Pierre-Etienne MALIVOIRE, marchand tabletier à Paris, demeurant rue des Cinq Diamants paroisse Saint-Jacques-de-la-Boucherie à Julien-Etienne OLIVIER, marchand bourgeois de Paris. .., 24 décembre 1759; MC/ET/XXXVI/494
    - Contrat de mariage de Remy LEBLOND, d'Olblen avocat en Parlement avec Marie-Geneviève DIEUDONNÉ, fille de Gabriel DIEUDONNÉ architecte et de Geneviève-Catherine-Charlotte POUYER, demeurant rue Poissonnerie, paroisse Saint-Eustache - parmi les témoins de l'épouse, Guillaume LEBLOND, maître de mathématiques des enfants de France, professeur de mathématique de pages de la grande écurie, et de madame la Dauphine, censeur royal, frère, .., 26 décembre 1759; MC/ET/XXXVI/494
    - Marguerite Jeanne HINSANT renonce à communauté de biens avec son défunt mari Pierre-Antoine REGNIER, marchand bijoutier à Paris, demeurant rue Saint-Denis, paroisse Saint-Leu - Saint-Gilles. .., 29 décembre 1759; MC/ET/XXXVI/494
  - Minutes. 1760, janvier - 1760, mars, janvier 1760 - mars 1760; MC/ET/XXXVI/495
    - Dépôt de pièces:. .. Certificat de décès, paroisse Saint-Saturnin de Fours; inhumation de Pierre OSMONT, facteur d'instruments, 48 ans, époux de Marie-Marguerite FLEURY, en présence de Pierre LARCHER, luthier. .., 16 janvier 1759 - 20 mars 1760; MC/ET/XXXVI/495
    - Transport d'argent par Jacques BESSON, maître batteur d'or à Paris, demeurant enclos de la Trinité, par Saint-Sauveur, à Louis Clement, bourgeois de Paris, .., 8 janvier 1760; MC/ET/XXXVI/495
    - Constitution de 50 l. de rente pour 1000 l. par Jean-Baptiste MOREAU, marchand bourgeois de Paris, demeurant rue du Bouloy, paroisse Saint-Eustache, au profit de Marie-Charlotte LAMICHE, veuve de Jean-Henry de CAUMARTIN, marchand orfèvre à Paris, rue et montagne Sainte-Geneviève, paroisse Saint-Etienne du Mont .., 14 janvier 1760; MC/ET/XXXVI/495
    - Contrat de mariage de Alexandre SARAZIN, commis, veuf, fils d'Anne-Jean-Antoine SARAZIN, membre du conseil des 200 à Genève, avec Marie-Françoise LEMAIGRE de LIZY fille de Marie LEBLANC, veuve de Michel LEMAIGRE de LIZY, maître sculpteur à Paris et conseiller de l'Académie de Saint-Luc demeurant cloître Saint-Nicolas du Louvre, paroisse Saint-Germain l'Aux..., 14 janvier 1760; MC/ET/XXXVI/495
    - Convention pour paiement de travaux par délégation dans 1 immeuble rue Montmartre appartenant à Mathias GOUDIN, conseiller du roi, demeurant 1 appartenant au 1er étage et loué à Jacques-Antoine LENOIR, conseiller notaire du roi, au profit de BOURGEOIS, architecte expert, entrepreneur de bâtiments, CHESNEAU, menuisier, ADAM, marbrier ..; 2 actes, 23 janvier 1760; MC/ET/XXXVI/495
    - Obligation de 1200 l. prêtées à Marie-Claude DROUARD, veuve d'Armand GOUCHET, maître peintre à Paris, demeurant rue Coquillière, paroisse Saint-Eustache, par et au profit de Walcourt, aux officier de dragons demeurant rue et porte Saint-Honoré, par. de la Madeleine, ville l'évêque, .., 31 janvier 1760; MC/ET/XXXVI/495
    - Brevet d'allouée d'1 fille MAISCOURT chez Marie-Catherine ARRAULT, ouvrière en dentelles, femme de Antoine ANTOINE marchand orfèvre à Paris, demeurant rue neuve et paroisse Saint-Eustache .., 5 février 1760; MC/ET/XXXVI/495
    - Contrat de mariage de Hubert LESCOT, cocher avec Marie-Marguerite HAREL fille de Jean-B. HAREL et d'1 Jullien, accompagnée de son tuteur Pierre JULLIEN, marbrier à Paris, demeurant rue Cadet, paroisse Saint-Eustache. Parmi les témoins de la future: Claude FAUCONNET, menuisier, oncle à cause de feue Marie-Louise JULLIEN et LANDRIN, rotisseur, oncle, époux d'1 Jullien., 5 février 1760; MC/ET/XXXVI/495
    - Bail à loyer d'1 appartement au 3 étage rue Saint-Honoré et Tirechape, lui appartenant par Jean MANSART, de JOUY, architecte à Paris, demeurant rue Montmartre, paroisse Saint-Eustache,. ..; quittance par HALLIER d'arrérages de rente dus par Jean MANSART de JOUY, l'aîné architecte à Paris, demeurant rue Montmartre, paroisse S/t/-Eustache. .., 27 février 1760 - 14 avril 1760; MC/ET/XXXVI/495
      quittance; bail
    - Licitation d'immeubles des successions MUIDEBLED, où internement Anne-Catherine GIRARD, veuve Joseph MUIDEBLED maître menuisier, demeurant quai de Bourbon, Ile et paroisse Saint-Louis Jean-Baptiste-Joseph MUIDEBLED, maître menuisier, rue de Boucherat, paroisse Saint-Nicolas des ch.; Anne-Catherine MUIDEBLED, epouse d'Antoine-Nicolas DAUPHIN, architecte juré expert des bâtiments,. .., 3 mars 1760; MC/ET/XXXVI/495
    - Contrat de mariage RETOU-LAYNÉ, parmi les témoins de la future épouse, Jean LAYNE, maître guagnier, à Paris, oncle paternel. .., 4 mars 1760; MC/ET/XXXVI/495
    - Mainlevée d'oppositions sur les locataires des maisons rue Boucherat, au Marais appartenant à Anne GIRARD veuve de Joseph MUIDEBLED, maître menuisier à Paris et ordinaire de la ville. .., 11 mars 1760; MC/ET/XXXVI/495
    - Bail de logement rue de Verneuil, par Catherine DEON, veuve de Pierre DELAISTRE, bourgeois de Paris, demeurant rue Saint-Marc, paroisse Saint-Eustache .., 27 mars 1760; MC/ET/XXXVI/495
  - Minutes. 1760, avril - 1760, juin, avril 1760 - juin 1760; MC/ET/XXXVI/496
    - Bail à loyer pour 9 ans d'1 logement rue Boucherat, moyennant 325 l. de loyer annuel par Anne-Catherine GIRARD, veuve de Joseph MUIDEBLED, maître menuisier à Paris demeurant quai de Bourbon, Ile et paroisse Saint-Louis, qui y demeurant auparavant, à Philippe PASQUIER, maître menuisier à Paris, 10 mai 1760; MC/ET/XXXVI/496
    - Obligation et délégation de 2740 l. par Jacques-Leonard DESGLACIERES, sieur de Fontis envers et au profit de Catherine MENINVILLE et Jean-Charles VEIN, marchand orfèvre joaillier, demeurant rue Saint-Martin, paroisse S/t/-Laurent, 10 mai 1760; MC/ET/XXXVI/496
    - Contrat de mariage de Jacques GOBIN 25 ans, maître doreur, demeurant rue de la Coutellerie, paroisse Saint-Médéric, fils de marchand parfumeur, avec Marie-Claude-Suzanne LEMOINE, fille de Etienne LEMOINE, maître doreur sur métaux et de Marie-Marguerite VANIER, demeurant rue de la Tisseranderie, paroisse Saint-Jean-en-Grève, lui apporte 1800 l., elle 1500 l. Parmi les témoins de la future, Jacques-Vincent VANIER, maître doreur et Jeanne-Françoise VILLIERS, oncle maternel, Marie-Elisabeth DAUGÉE, veuve de Nicolas DELARUE, argenteur, tante maternelle, Jean-Louis VANIER, maître doreur, cousin germain, Jean-Pierre PARMENTIER, maître doreur à Paris, cousin germain, époux de Anne-Jeanne VANIER, Louis TARISIEN, maître fondeur, cousin et Marie-Françoise NIVERT, Marie-Anne VANIER, épouse de Georges-Alexandre MOREAU, maître fondeur à Paris, cousine germaine, Louis-Jacques ROYAUTON, maître doreur à Paris, cousin, et Claudine-Josephe MORAGE, .., 11 mai 1760; MC/ET/XXXVI/496
    - Inventaire après décès de Joseph PREVOST, maître graveur à Paris, demeurant rue de la Vieille Draperie, paroisse Saint-Pierre-les-Arcis, épouse de Marie-Cécile DEBRIE, 5 enfants, en présence de Pierre-Claude PREVOST, marchand orfèvre, demeurant rue Saint-Eloy, même par. subrogé tuteur. Papiers: contrat devant TOUVENOT, 24 juin 1748; il est fait mention de Marie-Elisabeth-Angelique DEBRIE, veuve de Robert MABON, maître graveur à Paris; HUTIER, horloger, a payé 24 l. AUBERT, orfèvre, 31 livres Couturier, orfèvre, 190 l. dettes à BOURGOIN, marchand orfèvre, 477 l. HULLIE, horloger 24 l. Aubert, orfèvre 72 l. Prevost, marchand orfèvre, 61 l. citée, procuration DEBRIE, 14 mai 1760 - 20 mai 1760; MC/ET/XXXVI/496
      inventaire; procuration
    - Transaction et partage DELATOUR, parmi les héritiers, Claude MORISET, menuisier à Paris, demeurant rue Cassette, paroisse Saint-Sulpice, épouse d'1 Delatour, 2 enfants,. .., 17 mai 1760; MC/ET/XXXVI/496
      partage; accord
    - Dépôt de copie d'entrant mortuaire par Hiacinthe-Joseph RANC ancien officier du régiment espagnol, demeurant rue du faubourg Saint-Honoré, par. de la Madeleine de la Ville l'évêque, de son père Jean RANC, peintre de la chambre du roy d'espagne décédé à Madrid 2 juillet 1735, paroisse Saint-Genèv, 20 mai 1760; MC/ET/XXXVI/496
    - Contrat d'Union des créanciers d'Antoine Nicolas DAUPHIN, architecte expert des bâtiments du roy, demeurant enclos et paroisse du Temple, qui demande pension alimentaire de 400 l. à prendre s/1300 l. dues par le marquis de Paulruy .. parmi lesquels: Pierre-Guillaume PESNE, peintre de l'Académie de Saint-Luc, rue des quatre vents, faubourg Saint-Germain, paroisse Saint-Sulpice, .. Nicolas TOURBIN, maître - TOURBAT peintre, rue du Four, au coin de la rue de l'Egoût, faubourg Saint-Germain, Joseph CALLIER - SCELLIER, sculpteur, rue des quatre fils au marais Louis-Anne - ANGRAND, maître sculpteur, rue du Four, hôtel impérial, faubourg Saint-Germain 2400 l. PEINE, maître peintre, rue des boucheries au Sabot, faubourg Saint-Germain, 1 billet négocié à son bateau d'or 72 l.- Pierre HOURLIER, sculpteur à Paris, rue .. des paroisse Saint-Laurent - Louise MAYEUX veuve en 1768 de Guillaume ANNET, maître menuisier rue de Cléry ..- en 1769, ANGRAND, DAVID, ..- Anne-Catherine GIRARD, veuve Joseph MUIDEBLED, maître menuisier, quai de Bourbon, Ile N. D., par Saint-Louis du l'Isle, 6000 l.- Jacques-Felix ADAM, marbrier, rue et vis à vis Saint-Victor, par Saint-Nicolas de Chardonnet, l'un des héritiers de Nicolas-Felix ADAM, sculpteur marbrier, leur père, - Guillaume ANNET, maître menuisier en meuble rue de Clery, par N.D. de Bonne Nouvelle, 130 l.- Antoine-Philippe MORGUET, maître menuisier à Paris, rue des marais, par Saint-Sulpice, faubourg Saint-Germain 72 l.- Adam le jeune maître sculpteur marbrier rue Saint-Victor, vis à vis Saint-Victor 600 l.- Pierre-Louis, maître peintre, rue Saint-Martin vis à vis celle de Venise, par Saint-Merri 300 l.- Adrien DAVID, maître menuisier, rue des 4 filles du marais 8000 l.- Richard HOURLIER, maître sculpteur, faubourg Saint-Martin près la grille, 60 l.- Jean CONVERSSER maître et marchand; orfèvre de Versailles, rue N.D. près le marché, 65 l.- BENARD, fondeur, rue de la verrerie, 96 l., 8 juin 1760; MC/ET/XXXVI/496
    - Acte 0/1 acte barré du 9 septembre 1758 concernant les REMOND, Jean-Michel CHEVAUTET, architecte du roy en son académie royale d'architecte et Anne-Catherine REMOND, rue de Betizy, paroisse Saint-Germain Jean VALADE, peintre du roi en soir Académie royale de peinture et sculpture et Louise-Gabrielle REMOND..., 10 juin 1760; MC/ET/XXXVI/496
    - Contrat de mariage de Pierre CHEVALIER, directeur de vivres avec Marie-Anne BELLICART, fille de Charles BELLICART maître menuisier et de Claude-Françoise BESSET, maître de Levres, faubourg Saint-Germain, paroisse Saint-Sulpice. Parmi les témoins de la future: Eugène-François MAGNY, maître peintre de l'Academie de Saint-Luc et Marie-Elisabeh CONTANT, Louis-Eugène MAGNY maître peintre de l'Acadamie de S/t/-Luc, .. elle apporte 12756 l. + 1000 l. lui ' 38230 l. 16 s., 6 déniers ..., 13 juin 1760; MC/ET/XXXVI/496
    - Brevet d'apprentissage de Charles-Claude VIALLE, 13 ans, pour 5 ans, fils d'1 gagne deniers, chez Jacques BORELLY, maître layetier, rue Grande Truanderie, paroisse Saint-Eustache, sans frais, avec accord de 5 maîtres layetiers jurés et doyen de leur communauté: Claude SARROUELLE doyen, rue Saint-Denis paroisse Saint-Nicolas des Champs, Pierre-Martin LEGUAY, rue Saint-Jacques, paroisse Saint-Benoist, Jacques NOEL, rue Saint-Honoré, paroisse Saint-Eustache, Louis Goffestre, idem, Marc NOEL, rue aux Ours, paroisse Saint-Leu-S/t/t Gilles,. .., 23 juin 1760; MC/ET/XXXVI/496
    - Obligation de 417 livres pour prêt par Louis AUGER, marchand de pierres et Louis CHAMPION, demeurant rue des Saints Pères, paroisse Saint-Sulpice, au profit de Marguerite DECESNE, veuve d'Olivier GARNERIN marchand potier d'étain à Paris, demeurant rue Montorgueil, paroisse Saint-Sauveur..., 25 juin 1760; MC/ET/XXXVI/496
    - Inventaire après décès LEBLANC-LEMOINE, requête notamment d'Alexandre-Bernard LEBLANC, orfèvre, demeurant à Paris demeurant Notre-Dame, paroisse Saint-Marie-Madeleine en la cité,. .., 25 juin 1760; MC/ET/XXXVI/496
    - Bail à loyer pour 7 ans d'1 maison à Fontenay sous le bois de Vincennes moyennant 400 l. de loyer annuel, par Pierre MAURY, menuisier de l'Ecole Royale militaire, demeurant à Vaugirard en chevalier de GRIEU. .., 29 juin 1760; MC/ET/XXXVI/496
  - Minutes. 1760, juillet - 1760, septembre, juillet 1760 - septembre 1760; MC/ET/XXXVI/497
    - Procuration donnée par Alexandre CRENIER, bourgeois de Paris, demeurant au château royal de Bicêtre, à Edmé-Augustin CRENIER, son neveu, horloger à Paris, rue deschollés, paroisse Saint-Etienne-du-Mont, 2 juillet 1760; MC/ET/XXXVI/497
    - 2 reconstitutions de rente de 100 et 150 l. par les Etats de Bretagne, au profit de Jean-Michel CHEVOTET, architecte du Roy en son académie royale d'architecture demeurant à Paris, rue de Betizy, paroisse Saint-Germain-l'Auxerrois, .., 4 juillet 1760; MC/ET/XXXVI/497
    - Contrat de mariage de Louis-Eugène MAGNY, maître peintre de l'Académie de Saint-Luc, rue du Centier, dite du gros Chenet, paroisse Saint-Eustache, fils majeur d'Eugène -François MAGNY, maître peintre, ancien directeur de l'Académie de Saint-Luc et de feue Catherine-Angelique ANTHEAUME, remarié avec Marie-Elisabeth COUTANT, avec Marguerite-Thérèse BELLICARD, fille de défunts Charles BELLICARD, maître menuisier à Paris et de Claude-Françoise BESSET, demeurant rue de Sèvres, paroisse Saint-Sulpice - Parmi les témoins de l'épouse, Guillaume BELLICARD, maître menuisier, cousin germain paternel du futur: Noël PECQUERIE maître peintre à Paris, Pierre LEVASSOR, maître peintre, ancien directeur de l'Académie de Saint-Luc, et Catherine DANNEQUIN, amis. lui apporte 3302 l. 3 s. 4 d. s/ 5443 l. 13 s. 4 d. reçues de son père. .. + effets, marchandises, ouvrages de peinture et dorure formant le fond de commerce que Magny père lui a vendu, demeurant Delamanche, ce jour, Et LXI, moyennant 13841 l. 10 s. et demeurant le père lui donne en avancement d'hoirie 11.700 l., au total 17.143 l. 13 s. 4 d.; 341 l. 10 s.; elle, 12.000 l., 11 juillet 1760; MC/ET/XXXVI/497
    - Notoriété où atteste Jean BEAUDANT, marchand bijoutier à Paris, demeurant rue de la vieille Monnoye, paroisse Saint-Jacques-de-la-Boucherie, .., 23 juillet 1760; MC/ET/XXXVI/497
    - Vente de la superficie et consistance de 2 hangards servant d'ateliers s/ le terrain de l'hôtel Soisson, moyennant 1000 l., dont 225 payés comptant par Jean-François PUZIN, maître serrurier à Paris, et Charlotte-Marguerite FOUCHARD, demeurant rue Neuve et paroisse Saint-Eustache à Sebastien DABOVAL, maître menuisier à Paris, et Marie-Madeleine-Barbe GUILBERT, dt rue Coquillere, paroisse Saint-Eustache,. .. le 28 avril 1762, les vendeurs n'ont toujours pas été payés. .., 25 juillet 1760; MC/ET/XXXVI/497
    - Déclaration faisant état d'1 transport fait par Marguerite-Elisabeth RIGAUD, demeurant Paris grande rue du faubourg Saint-Honoré paroisse Sainte-Marie Madeleine de la Ville l'évêque. .. veuve de Jean RANC, premier peintre de Philippe V roi d'Espagne, devant Fondenot, de 16.017 l.. .. 2 actes, 9 août 1760; MC/ET/XXXVI/497
    - Délivrance de legs amousel de Marie - Anne BAUDAR, épouse de Pierre-Charles MAZURIER, maître tourneur à Paris. ..1760, 5 août. Testament BAUDAR, épouse Mazurier, demeurant rue Montorgueil, t. Saint-Sauveur; Contrat de mariage de Pierre-Charles MAZURIER, compagnon tourneur, veuf sans enfant de Marie-Anne Baudar, avec Marie-Angélique DEBRIE, tapissier à NOROY, élect de Herouart, roi de Beauvais,. .., 27 août 1760 - 29 septembre 1760; MC/ET/XXXVI/497
      testament; contrat de mariage
    - Contrat de mariage de Charles MELIN, garçon boulanger, 40 ans, fils de feu Nicolas MELIN, sculpteur à SAINT-AVAUX (S/t/ Avold, Moselle), diocèse de Metz avec Marie-Louise Guillon. .., 13 septembre 1760; MC/ET/XXXVI/497
    - Obligation de 1000 l. par Louis-François COFFRE, menuisier des bâtiments du Roy et Marie-Thérèse-Dorothée BARDOU, demeurant à Versailles, avenue de Sceaux, au bar de la rampe, paroisse Saint-Louis, au profit de Louis CLEMENT, bourgeois de Paris, demeurant rue Montmartre, paroisse Saint-Eustache, .., 29 septembre 1760; MC/ET/XXXVI/497
  - Minutes. 1760, octobre - 1760, décembre, octobre 1760 - décembre 1760; MC/ET/XXXVI/498
    - Reconstitution du 60 l. de rente par la ville de Paris au profit de Marie-Elisabeth-Angélique DEBRIE, veuve de Robert MABON, maître graveur cizeleur, bourgeois de Paris, rue de la Pelleterie, paroisse Saint-- Barthélemy, 1er octobre 1760; MC/ET/XXXVI/498
    - Cautionnement par Catherine GIRARD, veuve de Joseph MUIDEBLED, maître menuisier à Paris, demeurant quai de Bourbon, Ile et paroisse Saint-Louis de son fils et de duc Jean-Baptiste-Joseph MUIDEBLED, maître menuisier à Paris et Marie Madeleine de BOUTANDON, même adresse, après de Nicolas-Henry MAZION, marchand épicier. .., 5 octobre 1760; MC/ET/XXXVI/498
    - Obligation de 1000 l. prêtées, par René PELICIER, treillageur à Paris et Jeanne BOUQUET demeurant à Paris, rue des Bourguignons, faubourg Saint-Marcel, paroisse S/t/-Hypolytte, au profit de Jean DENIS, bourgeois de Paris, rue Neuve, paroisse S/t/-Eustache..., 20 octobre 1760; MC/ET/XXXVI/498
    - Notoriété COUVRECHE, où est mentionnée Hélène LIMOZIN, veuve de Jean COUVRECHÉ, tourneur..., 25 octobre 1760; MC/ET/XXXVI/498